【裁判字號】    99,抗,9
【裁判日期】    990503
【裁判案由】    聲請撤銷羈押
【裁判全文】
福建高等法院金門分院刑事裁定             99年度抗字第9號
抗  告  人
即  被  告
選任辯護人  朱光仁律師
被      告  甲○○
上列抗告人因被告違反公職人員選舉罷免法案件，不服福建連江
地方法院中華民國99年4月14日裁定（99年度聲字第7號），提起
抗告，本院裁定如下：
    主  文
抗告駁回。
    理  由
一、被告甲○○因涉嫌違反公職人員選舉罷免法第100條第1項之
    罪，經福建連江地方法院檢察署檢察官於民國99年3 月15日
    以99年度偵字第11號提起公訴，經原審法院於同日訊問後（
    99年度選訴字第1 號），認依被告供述、證人證述及扣案證
    物，足認被告涉犯公職人員選舉罷免法第100條第1項之罪，
    嫌疑重大，且被告與其他共同被告、證人就犯案過程所供述
    之情節差異甚大，復未經交互詰問之審理程序，有事實足認
    有勾串共犯、證人之虞，非予羈押顯難進行審判、執行，遂
    裁定羈押，並禁止接見通信。嗣被告於99年4月7日聲請撤銷
    羈押，認其並無犯罪嫌疑，亦無勾串共犯及證人之必要及可
    能，羈押原因並不存在。惟原審法院以被告犯行有共同被告
    張金秋、謝承和、池益健之供述，證人曹以標、楊彩雲、張
    洛凡、潘婉瑜、林樹清之證述，並有錄音譯文及扣案500 萬
    元可憑，已有相當具體理由有認被告犯罪嫌疑重大；而被告
    之陳述與其他共同被告及證人間之供述情節，出入甚大，是
    其共犯結構及分工情形，尚有藉由本案進入審理後，經由交
    互詰問予以釐清之必要，為求保全本案證據之真實性及訴訟
    程序之進行，若未將被告予以羈押並禁止接見通信，顯難進
    行後續之審理，羈押原因仍屬存在，乃於99年4 月14日裁定
    駁回被告之撤銷羈押聲請。
二、抗告意旨略以：被告並無違反公職人員選舉免法第100條第1
    項之罪，難認犯罪嫌疑重大，且無勾串其他共犯之必要與可
    能，無任何羈押原因存在，為此提起抗告，請求撤銷原裁定
    。
三、經查被告除於99年4月7日聲請撤銷羈押外，復於同年月15日
    向原審法院提出撤銷羈押或具保停止羈押之聲請，經原審法
    院於99年4月21日另以99年度聲字第9號裁定撤銷羈押，將被
    告釋放等情，有上開案件卷宗、裁定、台灣高等法院被告前
    案紀錄表足憑，被告既已釋放，並未在押，抗告人提起本件
    抗告，自無抗告利益，亦無必要，應予駁回。
四、據上論斷，應依刑事訴訟法第412條，裁定如主文。
中    華    民    國    99    年    5     月    3     日
                  刑事庭審判長法  官  沈宜生
                              法  官  陳坤地
                              法  官  陳容正
以上正本證明與原本無異。
不得再抗告。
                              書記官  李麗鳳
中    華    民    國    99    年    5     月     4    日

司法院資訊處製作；財團法人民間司法改革基金會備份。
